# A tidyverse 첫 번째 {#tidyverse}

```{r tidyverse-setup, include = FALSE}
knitr::opts_chunk$set(fig.path = "figures/")
library(tidyverse)
library(lubridate)
```

tidyverse는 일반적인 아이디어와 규범으로 개발된 데이터 분석을 위한 R 패키지 모음입니다. @tidyverse에 다음과 같은 문구가 있습니다.: 

> "높은 수준에서, tidyverse는 R 코드로 데이터 과학 문제를 해결하기 위한 언어입니다. 주요 목표는 데이터에 대한 인간과 컴퓨터 간의 대화를 촉진하는 것입니다. 좀 더 구체적으로 말하면, tidyverse는 높은 수준의 디자인 철학과 낮은 수준의 문법 및 데이터 구조를 공유하는 R 패키지 모음이므로 한 패키지를 배우면 다음 패키지를 더 쉽게 배울 수 있습니다."

이 장에서 우리는 이 원칙들과 이 원칙들이 모델링의 맥락에서 어떻게 적용되는지에 대해 간략하게 논의한 후, tidyverse 구문의 특정 예를 살펴봅니다.

## 원칙

tidyverse 스타일로 R 코드를 작성하기 위한 전체 전략 및 전술은 웹사이트 [`https://design.tidyverse.org`](https://design.tidyverse.org/)에서 찾을 수 있습니다. 여기에서는 몇 가지 디자인 원칙과 그 동기 및 모델링을 이러한 원칙에 적용하는 방법에 대해 간략히 설명합니다.

### 사람을 위한 디자인

tidyverse는 다양한 분야의 사람들이 쉽게 이해하고 사용할 수 있는 R 패키지 및 기능을 설계하는 데 초점을 맞춥니다. 과거 뿐아니라 오늘날에도 R 사용자의 상당수는 소프트웨어나 도구를 만드는 사람이 아니라 분석이나 모델을 만드는 사람들입니다. 따라서 R 사용자는 일반적으로 컴퓨터 과학의 배경이 없거나 필요하지 않으며, 또한 사용자가 자신의 R 패키지를 작성하는 데 관심이 없습니다.

이러한 이유로 R 코드를 쉽게 사용하여 목표를 달성하는 것이 중요합니다. 이를 위해 문서화, 교육, 접근성 및 기타 요소가 중요한 역할을 합니다. 구문 자체가 사람들이 쉽게 이해하기 어렵다면 문서화는 미흡한 해결책입니다. 따라서 소프트웨어 자체는 직관적이어야 합니다.

tidyverse의 접근 방식을 보다 전통적인 R의 의미 체계와 대조하기 위해 데이터 프레임 정렬을 고려해 봅시다. R의 핵심 언어만 사용해서, `order()`(벡터의 인덱스를 정렬된 순서로 반환하는 함수)와 함께 R의 첨자 규칙(subscripting rules; R의 자료 구조인 vector, matrix, array, data frame 등에서 원소를 표시하는 규칙-번역자)을 통해 행을 재정렬함으로써 하나 이상의 열에 대해 데이터 프레임을 정렬할 수 있습니다; 그런데, `sort()`라는 이름 때문에 이러한 상황에서 시도하고 싶은 함수를 성공적으로 사용할 수 _없습니다_. 두 개의 열을 기준으로 mtcars 데이터를 정렬하려면 다음과 같이 호출할 수 있습니다.

```{r tidyverse-base-sort, eval = FALSE}
mtcars[order(mtcars$gear, mtcars$mpg), ]
```

이 방법이 계산적으로 매우 효율적이지만 이것이 직관적인 사용자 인터페이스라고 주장하기는 어려울 것입니다. 반면에 `r pkg(dplyr)`의 tidyverse 함수 `arrange()`는 변수 이름 세트를 직접 입력 인수로 사용합니다.:

```{r tidyverse-dplyr-sort, eval = FALSE}
library(dplyr)
arrange(.data = mtcars, gear, mpg)
```

:::rmdnote
여기서 사용되는 변수 이름에는 따옴표("")가 없습니다.; 대부분의 전통적인 R 함수는 변수를 지정하기 위해 문자열이 필요하지만, tidyverse 함수는 따옴표가 없는 이름이나 _선택기 함수(selector function)_ 를 사용합니다. 선택기는 열 이름에 적용되어서 하나 이상의 읽기 가능한 규칙을 허용합니다. 예를 들어 ends_with("t")를 사용하면 mtcars 데이터 프레임의 drat 및 wt 열을 선택할 수 있습니다.
:::

또한 이름 지정이 중요합니다. R을 처음 사용하면서 선형 대수와 관련된 데이터 분석 또는 모델링 코드를 작성하는 경우 역행렬을 계산하는 함수를 검색할 때 어려움을 겪을 수 있습니다. `apropos('inv')`를 사용해도 알 수가 없습니다(apropos('inv')는 검색 목록의 개체 이름('inv')과 (정규 표현식으로) 일치하는 문자 벡터를 반환). 역행렬을 계산하는 기본 R 함수는 선형 방정식 시스템을 풀기 위한 `solve()` 함수입니다. 행렬 `X`의 경우 `solve(X)`를 사용하여 `X`의 역행렬을 구할 수 있습니다(방정식의 오른쪽에 벡터가 없음). 이것은 오로지 도움말 파일의 _arguments_ 중 하나에 대한 설명에만 설명되어 있습니다. 본질적으로 솔루션을 찾으려면 솔루션의 이름을 알아야 합니다.

tidyverse 접근 방식은 짧고 암시적인 함수 이름보다 설명적이고 명시적인 함수 이름을 사용하는 것입니다. 일반적으로 동사(예: 'fit', 'arrange' 등)에 초점이 맞춰져 있습니다. 동사-명사 쌍이 특히 효과적입니다.; 'invert_matrix()'라는 가상의 함수 이름을 생각해 보십시오. 모델링의 경우 그리스 문자나 모호한 용어와 같은 이름에서 고도로 기술적인 전문 용어를 사용하지 않는 것도 중요합니다. 이름은 가능한 한 자체 문서가 될 수 있어야 합니다.

패키지에 유사한 기능이 있는 경우 탭 완성에 최적화되도록 기능 이름이 설계되어 있습니다. 예를 들어 `r pkg(glue)` 패키지에는 공통 접두사(`glue_`)로 시작하는 함수 모음이 있어 사용자가 원하는 기능을 빠르게 찾을 수 있습니다.


### 기존 데이터 구조 재사용

가능하면 함수는 새로운 데이터 구조를 반환하지 않아야 합니다. 그 결과가 기존 데이터 구조에 도움이 되는 경우 이를 사용해야 합니다. 그래야 소프트웨어를 사용할 때 인지 부하를 줄여줍니다.; 추가 구문이나 메서드가 필요하지 않습니다.

tidyverse 및 tidymodels 패키지에서 가장 많이 사용되는 데이터 구조 중 하나는 데이터 프레임입니다. 데이터 프레임은 각 열에 다양한 데이터 유형과 각 행에 여러 값을 나타낼 수 있습니다. 아래에 설명된 데이터 프레임 유형인 Tibbles는 데이터 분석에 도움이 되는 추가 속성이 있기 때문에 선호됩니다.

예를 들어 `r pkg(rsample)` 패키지를 사용하여 교차 검증 또는 부트스트랩(`https://rsample.tidymodels.org/reference/bootstraps.html` 참조)과 같은 데이터 세트의 _리샘플_ 을 생성할 수 있습니다(@ref(리샘플링) 장에서 설명). 리샘플링 함수는 리샘플링된 데이터 세트를 정의하는 객체의 `분할`이라는 열을 가진 tibble을 반환합니다. mtcars 데이터 세트를 이용해 만든 세 개의 부트스트랩 샘플은 다음과 같습니다:

```{r tidyverse-resample}
boot_samp <- rsample::bootstraps(mtcars, times = 3)
boot_samp
class(boot_samp)
```

이 접근 방식을 사용하면 `vapply()` 또는 `purrr::map()`^[If you've never seen `::` in R code before, it is an explicit method for calling a function. The value of the left-hand side is the _namespace_ where the function lives (usually a package name). The right-hand side is the function name. In cases where two packages use the same function name, this syntax ensures that the correct function is called.]과 같은 벡터 기반 함수를 이러한 열과 함께 사용할 수 있습니다. 이 `boot_samp` 객체에는 여러 클래스가 있지만 데이터 프레임(`"data.frame"`) 및 티블(`"tbl_df"`)에 대한 메서드를 상속합니다. 또한 데이터 클래스에 영향을 주지 않고 새 열을 결과에 추가할 수 있습니다. 이것은 데이터 구조를 명확하게 하지 않는 완전히 새로운 객체 유형보다 사용자가 훨씬 쉽고 다재다능하게 작업할 수 있습니다.

공통 데이터 구조에 의존할 때에 한 가지 단점은 잠재적인 계산 성능 손실입니다. 경우에 따라 데이터를 보다 효율적으로 표현하는 특수 형식으로 데이터를 인코딩할 수 있습니다. 예를 들어:

 * 계산 화학에서 구조 데이터 파일 형식(SDF;structure-data file format)은 화학 구조를 가져와 계산적으로 효율적인 형식으로 인코딩하는 도구입니다.

 * 동일한 값(예: 이진 데이터의 경우 0)이 많은 데이터는 _희소 행렬 형식(sparse matrix format)_ 으로 저장할 수 있습니다. 이 형식을 사용하면 데이터의 크기를 줄일 수 있을 뿐만 아니라 보다 효율적인 계산 기법을 사용할 수 있습니다.

이러한 형식은 문제의 범위가 충분하고 잠재적인 데이터 처리 방법이 잘 정의되어 있고 이러한 형식에 모두 적합한 경우에 유용합니다^[Not all algorithms can take advantage of sparse representations of data. In such cases, a sparse matrix must be converted to a more conventional format before proceeding.]. 그러나 이러한 제약 조건을 위반하면, 특수 데이터 형식의 유용성이 떨어집니다. 예를 들어, 데이터를 분수로 변환하면 그 출력이 더 이상 희소하지 않습니다. 희소 행렬 표현은 모델링의 특정 알고리즘 단계에서 유용하지만, 특정 단계 이전이나 이후가 아닌 경우가 많습니다.

:::rmdwarning
특수 데이터 구조는 일반적인 데이터 구조처럼 전체 모델링 워크플로우에 대해 유연하지 않습니다. 
:::


`r pkg(rsample)`에 의해 생성된 tibble의 중요한 기능 중 하나는 `splits` 열이 목록이라는 것입니다. 이 경우 목록의 각 요소에는 동일한 개체 유형, 부트스트랩 샘플에 속한 `mtcars` 행에 대한 정보를 포함하는 `rsplit` 객체가 있습니다. _List columns_ 은 데이터 분석에 매우 유용할 수 있으며 이 책 전체에서 볼 수 있듯이 tidymodel에 중요합니다.


### 파이프 및 함수형 프로그래밍을 위한 설계

`r pkg(magrittr)` 파이프 연산자(`% %`)는 일련의 R 함수를 연결하는 도구입니다. 데이터 프레임을 정렬하고 처음 10개 행을 유지하는 다음 명령을 한 번 봅시다.:

```{r tidyverse-no-pipe, eval = FALSE}
small_mtcars <- arrange(mtcars, gear)
small_mtcars <- slice(small_mtcars, 1:10)

# 또는 더 간결하게: 
small_mtcars <- slice(arrange(mtcars, gear), 1:10)
```

파이프 연산자는 연산자의 왼쪽 값을 오른쪽에 대한 첫 번째 인수로 대체하므로 위와 동일한 결과를 다음과 같이 구현할 수 있습니다.: 

```{r tidyverse-pipe, eval = FALSE}
small_mtcars <- 
  mtcars %>% 
  arrange(gear) %>% 
  slice(1:10)
```

파이프 연산자를 사용하면 프로그램의 가독성이 좋아집니다. 시퀀스가 추가될수록 가독성은 증가합니다. 우리가 사용한 모든 함수의 결과는 파이프 다음 함수의 첫 번째 인수가 되고, 동일한 데이터 구조(데이터 프레임)를 반환합니다. 이것은 의도적으로 설계된 것입니다. 가능하면 파이프라인에 통합할 수 있도록 프로그래밍을 하십시오.

`r pkg(ggplot2)`를 사용한 적이 있다면, 파이프 연산자는 `ggplot` 객체에  `+` 연산자를 사용하여 플롯 구성요소를 계층화하는 것과 같습니다. 아래 프로그램은 회귀선이 있는 산점도를 그리기 위해 초기 `ggplot()`에 두 가지 작업이 추가되었습니다.:

```{r tidyverse-ggplot-chain, eval = FALSE}
library(ggplot2)
ggplot(mtcars, aes(x = wt, y = mpg)) +
  geom_point() + 
  geom_smooth(method = lm)
```

`r pkg(dplyr)`의 파이프라인과 유사하지만 ggplot 파이프라인의 첫 번째 인수는 데이터 세트(`mtcars`)이며 각 함수 호출은 `ggplot` 객체를 반환합니다. 반환된 값(플롯 객체)을 초기 값(데이터 프레임)과 동일하게 유지할 필요는 없습니다. 파이프 연산자를 `r pkg(dplyr)' 작업과 함께 사용하면 많은 R 사용자는 파이프라인이 사용될 때 데이터 프레임을 반환할 것으로 예상합니다. 그렇지만, `r pkg(ggplot2)`에서 볼 수 있듯이 그럴 필요는 없습니다. 파이프라인은 워크플로 모델링에 매우 유용하지만 파이프라인 모델링은 데이터 프레임 대신에 모델 구성 요소와 같은 객체를 반환할 수 있습니다.(파이프라인은 모델을 생성하는 데 필요한 워크플로를 체계화하고 자동화하는 방법을 말함-번역자)

R은 함수를 만들고, 변경하고, 작동시키는 훌륭한 도구를 가지고 있는, _함수형 프로그래밍_ 을 위한 훌륭한 언어입니다. 이 접근 방식은 함수가 다른 부작용 없이 값을 반환하는 경우와 같이 많은 상황에서 반복 루프를 대체할 수 있습니다^[함수 부작용의 예에는 전역 데이터 변경 또는 값 인쇄가 포함될 수 있습니다.].

예를 들어 보겠습니다. 자동차 중량에 대한 연비 비율의 로그에 관심이 있다고 가정합시다. R을 처음 접하거나 다른 프로그래밍 언어를 많이 사용해 본 사람들에게는 루프가 좋은 옵션처럼 보일 수 있습니다.:

```{r tidyverse-loop}
n <- nrow(mtcars)
ratios <- rep(NA_real_, n)
for (car in 1:n) {
  ratios[car] <- log(mtcars$mpg[car]/mtcars$wt[car])
}
head(ratios)
```

R에 대한 경험이 많은 사람들은 다음과 같이 훨씬 간단하고 빠르게 계산할 수 있는 _벡터화된 버전_ 이 있다는 것을 알 수 있습니다.:

```{r tidyverse-vectorized}
ratios <- log(mtcars$mpg/mtcars$wt)
```

그러나 많은 실제 사례에서 관심 요소별 연산은 벡터화된 솔루션에 대해 너무 복잡합니다. 이러한 경우에 좋은 접근 방식은 _함수_ 를 작성하여 계산을 수행하는 것입니다. 함수형 프로그래밍을 위해 설계할 때 중요한 것은 출력이 입력에만 의존하고 부작용이 없어야 합니다. 다음 함수에서 이 규칙 위반은 주석과 함께 표시됩니다.:

```{r tidyverse-non-functional}
compute_log_ratio <- function(mpg, wt) {
  log_base <- getOption("log_base", default = exp(1)) # gets external data
  results <- log(mpg/wt, base = log_base)
  print(mean(results))                                # prints to the console
  done <<- TRUE                                       # sets external data
  results
}
```

더 나은 버전은 다음과 같습니다.:

```{r tidyverse-better-function}
compute_log_ratio <- function(mpg, wt, log_base = exp(1)) {
  log(mpg/wt, base = log_base)
}
```

`r pkg(purrr)` 패키지에는 함수형 프로그래밍을 위한 도구가 포함되어 있습니다. 벡터에서 작동하고 항상 동일한 유형의 출력을 반환하는 `map()` 함수 제품군에 초점을 맞춰 보겠습니다. 가장 기본적인 함수인 `map()`은 항상 목록을 반환하고 `map(vector, function)`의 기본 구문을 사용합니다. 예를 들어 데이터의 제곱근을 취하려면 다음을 수행할 수 있습니다.:

```{r map-basic}
map(head(mtcars$mpg, 3), sqrt)
``` 

함수가 기본 벡터 유형 중 하나를 생성한다는 것을 알고 있거나 예상할 수 있을 때, 그 값을 반환시킬 수 있는 `map()` 함수의 특수 변형이 있습니다. 예를 들어, 제곱근은 배정밀도 숫자를 반환한다는 것을 예상할 수 있으므로 다음과 같이 double형 `map()` 함수를 쓸 수 있습니다.:

```{r map-dbl}
map_dbl(head(mtcars$mpg, 3), sqrt)
``` 

또한 여러 벡터에 걸쳐 작동하는 매핑 함수도 있습니다.: 

```{r map2}
ratios <- map2_dbl(mtcars$mpg, mtcars$wt, compute_log_ratio)
head(ratios)
```

`map()` 함수는 물결표(~) 문자를 사용하여 정의된 임시 익명 함수도 허용합니다. `map2()` 함수의 경우 인수 값은  `.x` 및 `.y`입니다.

```{r map2-inline}
map2_dbl(mtcars$mpg, mtcars$wt, ~ log(.x/.y)) %>% 
  head()
```

이러한 예는 사소한 것들이지만 이후 섹션에서는 보다 복잡한 문제에 적용됩니다.

:::rmdnote
tidymodeling에서 함수형 프로그래밍을 위해서는 `map()`과 같은 함수가 반복 계산에 사용될 수 있도록 함수를 정의해야 합니다.
:::


## tidyverse 구문 예

예제를 살펴보기 전에 tidyverse가 "tibble"이라는 데이터 프레임 유형에 어떻게 의존하는지 논의해 보겠습니다. Tibble은 R의 기본 데이터 프레임과 약간 다른 규칙을 가지고 있습니다. 예를 들어, tibble은 구문적으로 유효한 변수 이름이 아닌 열 이름과 자연스럽게 작동합니다.
Before diving into examples, let's discuss how the tidyverse relies on a type of data frame called a "tibble". Tibbles have slightly different rules than basic data frames in R. For example, tibbles naturally work with column names that are not syntactically valid variable names:

```{r tidyverse-names}
# 유효한 이름을 원함:
data.frame(`variable 1` = 1:2, two = 3:4)
# 그러나 추가 옵션을 사용하여 다음과 같이 강제로 사용할 수 있습니다.:
df <- data.frame(`variable 1` = 1:2, two = 3:4, check.names = FALSE)
df

# 그러나 tibbles는 조건없이 작동합니다.:
tbbl <- tibble(`variable 1` = 1:2, two = 3:4)
tbbl
```

표준 데이터 프레임은 열 이름의 _부분적일치_ 를 가능하게 해서 열 이름의 부분만 사용하는 코드도 작동하게 합니다. 그러나,이것은 우발적인 오류로 이어질 수 있으므로 Tibbles는 이것을 허용하지 않습니다.

```{r tidyverse-partial, error = TRUE}
df$tw

tbbl$tw
```

Tibble은 또한 가장 일반적인 R 오류 중 하나인 차원 삭제를 방지합니다. 표준 데이터 프레임이 열을 단일 열로 하위 집합으로 만드는 경우 이 객체가 벡터로 변환됩니다. Tibbles는 _절대_ 이렇게 되지 않습니다.:

```{r tidyverse-drop}
df[, "two"]

tbbl[, "two"]
```

데이터 프레임 대신 티블을 사용하면 더 나은 인쇄 등 다양한 이점이 있습니다. tibbles에 대한 자세한 내용은 @wickham2016의 [Chapter 10](https://r4ds.had.co.nz/tibbles.html)에 있습니다.

```{r tidyverse-import-raw, include = FALSE}
url <- "chi.csv"
train_cols <- 
  cols(
    station_id = col_double(),
    stationname = col_character(),
    date = col_character(),
    daytype = col_character(),
    rides = col_double()
  )
num_combos <- 
  read_delim(url, delim = ",", col_types = train_cols) %>% 
  distinct(date, stationname) %>% 
  nrow()
```

몇 가지 구문을 보여주기 위해서 모델링에 사용할 수 있는 데이터를 읽는 데 tidyverse 함수를 사용하겠습니다. 데이터 세트는 시카고 시의 데이터 포털에서 가져온 것이며 도시의 고가 기차역에 대한 일일 승객 데이터를 포함합니다. 데이터 세트에는 다음과 같은 열이 있습니다.:

- the station identifier (numeric), 
- the station name (character), 
- the date (character in `mm/dd/yyyy` format), 
- the day of the week (character), and 
- the number of riders (numeric).

tidyverse 파이프라인은 다음 작업을 순서대로 수행합니다.: 

1. 소스 웹사이트에서 데이터를 읽어서 tibble로 변환하기 위해 'r pkg(readr)' 패키지를 사용합니다. 이를 위해 `read_csv()` 함수는 초기 행 수를 읽어 데이터 유형을 결정할 수 있습니다. 또는 열 이름과 유형이 이미 알려진 경우 R에서 열의 사양을 작성하고 `read_csv()`로 전달할 수 있습니다.

2. 데이터를 필터링하여 필요하지 않은 몇 개의 열(예: 스테이션 ID)을 제거하고 `stationname` 열을 `station`으로 변경합니다. 이를 위해 `select()` 함수가 사용됩니다. 필터링할 때 열 이름의 이름을 사용하거나 `r pkg(dplyr)` 선택기 함수를 사용합니다. 이름을 선택할 때 `new_name = old_name` 인수 형식을 사용해서 새 변수 이름을 선언할 수도 있습니다.

3. 날짜 필드는 `r pkg(lubridate)` 패키지의 `mdy()` 함수를 사용하여 R 날짜 형식으로 변환됩니다. 우리는 또한 승객 수를 천 단위로 변환합니다. 이 두 계산은 모두 `dplyr::mutate()` 함수를 사용하여 실행됩니다.

4. 특정 역에 중복된 승차자 번호가 있는 날짜가 몇 개 있습니다. 이 이슈를 완화하기 위해 우리는 각 역과 요일을 조합한 최대 승차 횟수를 사용합니다. 우리는 역과 요일별로 승객 데이터를 _그룹화_ 한 다음 최대 통계를 사용하여 각 `r num_combos` 고유 조합 내에서 _요약_ 합니다.

이 단계에 대한 tidyverse 코드는 다음과 같습니다.:

```{r tidyverse-import, message = FALSE}
library(tidyverse)
library(lubridate)

url <- "http://bit.ly/raw-train-data-csv"

all_stations <- 
  # Step 1: 데이터 읽기.
  read_csv(url) %>% 
  # Step 2: 열 필터링 및 스테이션 이름 이름 바꾸기
  dplyr::select(station = stationname, date, rides) %>% 
  # Step 3: 문자 날짜 필드를 날짜 인코딩으로 변환.
  # Also, put the data in units of 1K rides
  mutate(date = mdy(date), rides = rides / 1000) %>% 
  # Step 4: 최대값을 사용하여 여러 레코드 요약.
  group_by(date, station) %>% 
  summarize(rides = max(rides), .groups = "drop")
```

이 작업 파이프라인은 tidyverse가 인기 있는 이유를 보여줍니다. 일련의 데이터 조작이 간단하고 이해하기 쉬운 사용자 인터페이스로 이루어져 있습니다.; 일련의 조작 도구가 간소화되고 읽기 쉬운 방식으로 함께 번들로 제공됩니다. 초점은 사용자가 소프트웨어와 상호 작용하는 방식에 있습니다. 이 접근 방식을 통해 더 많은 사람들이 R을 배우고 분석 목표를 달성할 수 있으며, R에서 모델링하기 위해 이와 동일한 원칙을 채택하면 동일한 이점이 있습니다.

## 단원 요약 

이 장에서는 모델링을 위한 응용 프로그램에 중점을 둔 tidyverse를 소개했습니다. 우리는 tidyverse와 기본 R 사이의 규약의 차이점을 설명했고, tidyverse 시스템의 두 가지 중요한 구성요소인 tibbles와 파이프 연산자 `%>%`를 소개했습니다. 데이터 정리 및 처리는 때때로 일상적인 것처럼 느껴질 수 있지만 이러한 작업은 실제 세계에서 모델링하는 데 중요합니다.; 우리는 예제 데이터 가져오기 및 처리 연습에서 tibbles, pipe 및 tintyverse 함수를 사용하는 방법을 설명했습니다.
